臺灣高雄地方法院民事裁定
111年度雄補字第1403號
原      告  吳振軒  
            洪英南  
            蔡龍    
            胡黃錦  
上列原告與被告李蔡雪、曾蔡不、朱＊＊、黃＊＊、張＊＊等間請求確
認界址事件，本院裁定如下：
    主    文
原告應於本裁定送達後7日內，具狀補正全部被告之姓名及住所
，並按被告人數提出繕本，暨補繳第一審裁判費新臺幣（下同）
6萬6,637元，逾期未補正，即駁回原告之訴。
    理    由
一、按核定訴訟標的之價額，以起訴時之交易價額為準；無交易
    價額者，以原告就訴訟標的所有之利益為準；又訴訟標的之
    價額不能核定者，以第466條所定不得上訴第三審之最高利
    益額數加10分之1定之，民事訴訟法第77條之1第2項及第77
    條之12分別定有明文。又以一訴主張數項標的者，其價額合
    併計算之；但所主張之數項標的互相競合或應為選擇者，其
    訴訟標的價額，應依其中價額最高者定之，此觀民事訴訟法
    第77條之2第1項之規定自明。次按原告之訴，起訴不合程式
    或不備其他要件者，法院應以裁定駁回之。但其情形可以補
    正者，審判長應定期間先命補正，民事訴訟法第249條第1項
    但書定有明文。
二、原告起訴未據繳納裁判費，經查：
㈠、本件原告先位聲明第⑴至⑷項係請求確認原告吳振軒、洪英南
    、蔡龍、胡黃錦（下稱原告吳振軒等四人）與被告曾蔡不、
    朱＊＊、黃＊＊、張＊＊（下稱被告曾蔡不等四人）間所有土地之
    界址，核其主張並非就兩造間之土地面積若干有爭執，僅在
    請求判定兩造土地間之界址，雖為財產權訴訟，但屬訴訟標
    的價額不能核定之情形，依民事訴訟法第77條之12規定，此
    部分訴訟標的價額應以165萬元核定之。又原告所欲請求確
    認界址之土地各該土地所有權人並不相同，請求確認之各界
    址之訴訟標的顯然各別獨立，屬以一訴主張數項標的，應合
    併計算各訴訟標的價額（最高法院111年度台簡抗字第29號
    裁定意旨參照），每筆界址應以165萬元定之，則本件原告
    等四人請求確認界址共有4筆，故先位聲明第⑴至⑷項之訴訟
    標的價額核定為660萬元（即165萬元×4＝660萬元）。
㈡、再原告就先位聲明第⑸項係請求確認原告等四人就被告李蔡雪
    就其所有之高雄市○○區○○段○○段000地號土地（下稱855號土
    地）如附圖編號戊面積1.52平方公尺有過水權存在。則原告
    就此部分所得之利益乃參照土地登記規則第49條第3項有關
    他項權利價值之計算方式，以原告所有需役地土地面積乘以
    申報地價乘以百分之4為其1年之權利價值，再以7年權利價
    值計算之標準，核定本項訴訟標的價額為2萬3,834元【計算
    式：1.52㎡×56,000元/㎡×4％×7＝23,834元，元以下四捨五入】
    ，至先位聲明第⑹項為被告李蔡雪應容忍原告等四人在855號
    土地設置水管或水溝等排水設施，並不得有任何禁止或妨害
    原告等四人過水之行為，乃訴之聲明第⑸項請求權存在之必
    然結果，訴之目的核屬同一，無須併算訴訟標的價額。
㈢、原告備位聲明第⑴項則係請求被告曾蔡不等四人就其所有坐落
    高雄市○○區○○段○○段000○000○000○000地號土地（下稱系爭
    土地）如附表編號甲、乙、丙、丁之面積1.52平方公尺有過
    水權存在。而原告就此部分所得之利益乃參照土地登記規則
    第49條第3項有關他項權利價值之計算方式，以原告所有需
    役地土地面積乘以申報地價乘以百分之4為其1年之權利價值
    ，再以7年權利價值計算之標準，核定本項訴訟標的價額為9
    萬5,334元【計算式：1.52㎡×56,000元/㎡×4％×7×4＝95,334元
    ，元以下四捨五入】，另就備位聲明第⑵項則係被告曾蔡不
    等四人應容忍原告等四人在系爭土地設置水管或水溝等排水
    設施，並不得有任何禁止或妨害原告等四人過水之行為，乃
    備位聲明第⑴項請求權存在之必然結果，訴之目的核屬同一
    ，無須併算訴訟標的價額。
㈣、又上開先、備位聲明之訴訟標的為互相競合關係，依民事訴
    訟法第77條之2第1項規定，應以其中最高之訴訟標的價額定
    其訴訟標的價額，是本件訴訟標的價額應核定為662萬3,834
    元【計算式：㈠6,600,000＋㈡23,834＝6,623,834元】，應徵第
    一審裁判費6萬6,637元。茲依民事訴訟法第436條第2項、第
    249條第1項但書之規定，命原告於收受本裁定送達後7日內
    如數補繳，逾期不繳，即駁回其訴，特此裁定。
三、另原告應提出高雄市○○區○○段○○段000○000○000○000○000○地
    地號土地之第一類登記簿謄本，及各筆土地所有人之被告等
    最新戶籍謄本（記事欄勿省略）。
中　　華　　民　　國　　111 　年　　9 　　月　　19　　日
                  高雄簡易庭  法　　　官  林綉君
以上正本係照原本作成。
如不服本裁定關於核定訴訟標的價額部分，應於送達後10日內向
本院提出抗告狀，並繳納抗告費新臺幣1,000 元；其餘關於命補
繳裁判費部分，不得抗告。
中　　華　　民　　國　　111 　年　　9 　　月　　19　　日
      　　　　　　　　　　　　書　記　官  羅崔萍